臺灣苗栗地方法院交通事件裁定　　　　96年度交聲字第61號
原處分機關　交通部公路總局新竹區監理所苗栗監理站
異　議　人
即受處分人　乙○○
　　　　　　　　　　　號
上列異議人即受處分人因違反道路交通管理處罰條例案件，對於
交通部公路總局新竹區監理所苗栗監理站96年4 月3 日以竹監苗
字第裁54-F00000000-0號所為之裁決處分（原舉發通知單號碼：
苗栗縣警察局苗縣警交字第F00000000 號），聲明異議，本院裁
定如下：
    主  文
異議駁回。
    理  由
一、按汽車駕駛人，行經有燈光號誌管制之交岔路口闖紅燈者，
    處新臺幣（下同）1,800元以上5,400元以下罰鍰。前項紅燈
    右轉行為者，處600元以上1,800元以下罰鍰。又汽車駕駛人
    有下列各款所列條款之一者，除依原條款處罰鍰外，並予記
    點：三、有第43條、第53條或第54條情形之一者，各記違規
    點數3點。道路交通管理處罰條例第53條第1項、 第63條第1
    項第3款定有明文。
二、原處分意旨略以：異議人即受處分人乙○○駕駛車輛IKO-75
    2 號重型機車，於民國96年02月01日07時27分許，行經苗栗
    縣頭份鎮○○路與得義路口處，因有「闖紅燈」違規，嗣經
    原舉發機關苗栗縣警察局頭份分局員警甲○○當場舉發，異
    議人於期限內至原處分機關即交通部公路總局新竹區監理所
    苗栗監理站陳述表示不服舉發，原處分機關以異議人違反道
    路交通管理處罰條例第53條第1 項「駕車行經有燈光號誌管
    制之交岔路口闖紅燈」暨違反道路交通事件統一裁罰基準及
    處理細則之規定，於96年4 月3 日以竹監苗字第裁
    54-F00000000-0號裁決書裁處異議人罰鍰1,800 元，並依同
    條例第63條第1 項第3 款記違規點數3 點等語。
三、異議意旨：受處分人無意挑戰公權力，而是質疑執行公權力
    之公正性，在無法提示具體「左轉闖紅燈」之證據下，卻又
    以將錯就錯之心態，硬指受處分人違規。依異議人前往觀音
    亭以機車載水返家途中，所行經之路線為德義路直行信參街
    可返，無須走中央路左轉德義路，與警方所稱告發理由相悖
    如附圖。警方在取締另案未在安全帽未果之下，轉而追蹤4
    百公尺，將異議人攔檢，指異議人紅燈左轉，實屬不當。請
    警方提出異議人紅燈左轉之證據。同理，也就無不服從稽查
    之事實。
四、經查：
    (1)上開異議人之違規事實，除有苗栗縣警察局舉發違反道路
      交通管理事件通知單以資佐證外，並經苗栗縣警察局頭份
      分局96年3 月28日份警五字第0960005269號函附全國電子
      圖查核無誤。並經舉發員警甲○○到院證稱略以：96年2
      月1 日7 時5 分開始到7 時55分，共開出違規事實告發單
      共4 張，在庭異議人也是其中一位。當時異議人是紅燈左
      轉，所以予以攔查，從後尾隨開警示燈跟鳴笛，當時異議
      人拒絕出示證件。當時巡邏車必須等到綠燈才可以尾隨到
      安全的路段，才能夠請他停車接受攔查。警方告知他時間
      、地點及我的身分，請他提供駕照及行照供警方查驗。異
      議人說沒有帶，然後我拿出我隨身的空白便條紙登錄請他
      告知，並用無線電查證。異議人也拒絕告知。當時全程錄
      音。」，異議人於申訴時辯稱：「依圖示告發地點與攔截
      地點距離約400 公尺，相關紅綠燈已經變換數次。執法者
      未於違規地點當場攔截告發，很明顯在距離及紅綠燈之轉
      換後才進行追蹤攔截，在舉發時間點已屬不合理，既為盲
      點之存在點，在告發標準已經無法取準下，執法者所依恃
      之標準何在？」，待舉發員警證稱如上之後，改稱：「係
      從大亨街右轉人行道，再直行德義路」，異議人前後所辯
      理由不一：比對異議人當庭所畫之道路圖，異議人駕車就
      是從大亨街先轉彎莊央路，才到德義路，就如舉發警員所
      說是從中央路內側左轉德義路，此有異議人所提出之申訴
      書、本院筆錄、舉發員警及異議人當庭繪制之道路圖可證
      ，此從警員提出全國電子圖更可明確看出大亨街不能直行
      德義路，必須經過中央路，異議人所辯從「大亨街」轉「
      人行道」再直行「德義路」，駕駛路線分明是闖紅燈之行
      為無疑，所辯應無可採。至於異議人請求履勘現場部分，
      如上所述，本案依據舉發員警、異議人當庭繪製之道路圖
      已可明確判斷異議人之行駛路線異於常軌，應屬交通違規
      ，自無必要再履勘現場，附此說明。
    (2)從而，異議人之行為係違反道路交通管理處罰條例第53條
      第1 項「駕車行經有燈光號誌管制之交岔路口闖紅燈」之
      違規。再參諸違反道路交通管理事件統一裁罰標準表所示
      ，駕駛大型車違反道路交通管理處罰條例第53條第1 項、
      同條例第63條第1 項第3 款，若受處分人於期限內聽候裁
      決，繳納罰鍰或逕行裁決處罰，應裁罰鍰1, 800元，並記
      違規點數3 點。本件原處分機關逕依立法者於道路交通管
      理處罰條例第92條第3 項授權行政機關訂定之違反道路交
      通管理事件統一裁罰標準表之規定，裁罰異議人1,800 元
      ，並記違規點數3 點，符合法律之規定。本件異議人之異
      議為無理由，應予駁回。
五、據上論斷，應依道路交通案件處理辦法第18條，裁定如主文
    。
中　　華　　民　　國　　96　　年　　5 　　月　　10　　日
                  交通法庭      法　官  張珈禎
以上正本與原本無誤
如不服本裁定應於送達後5日內向本院提出抗告狀
                                書記官  黃雅琦
中　　華　　民　　國　　96　　年　　5 　　月　　10　　日
